臺灣臺北地方法院民事判決　 　　　　　 94年度訴字第3275號
原　　　告　　壬○○
訴訟代理人　　陳福寧律師
　　　　　　　寅○○
被　　　告　　戊○○
　　　　　　　乙○○
　　　　　　　甲○○丁○○之.
　　　　　　　丙○○丁○○之.
　　　　　　　卯○○
　　　　　　　癸○○
　　　　　　　丑○○
　　　　　　　辛○○
　　　　　　　己○○○○○○○.
　　　　　　　子○○
上十人共同
訴訟代理人　　賴振忠律師
被　　　告　　庚○○
上列當事人間請求拆屋還地事件，本院於民國96年2月15日言詞
辯論終結，判決如下：
    主      文
被告戊○○、乙○○、甲○○、丙○○、卯○○、癸○○、丑○○、辛○○、庚○○應將坐落於臺北市○○區○○段五小段四九
七地號、五０一地號土地上如附圖所示Ａ、Ｂ、Ｃ部分（面積共
三十平方公尺）之二層地上建物（門牌號碼臺北市○○○路○段
六十三巷十四號）拆除，並應與被告子○○將上開土地騰空返還
予原告。
被告戊○○、乙○○、甲○○、丙○○、卯○○、癸○○、丑○○、辛○○、庚○○應連帶給付原告新臺幣壹拾柒萬仟柒佰
拾元。
被告戊○○、乙○○、甲○○、丙○○、卯○○、癸○○、丑○○、辛○○、庚○○應自民國九十五年三月二十五日起至返還第
一項土地之日止，按日連帶給付原告新臺幣貳佰捌拾柒元。
原告其餘之訴駁回。
訴訟費用由被告戊○○、乙○○、甲○○、丙○○、卯○○、癸○○、丑○○、辛○○、庚○○連帶負擔百分之九十八，被告戊○○、乙○○、甲○○、丙○○、卯○○、癸○○、丑○○、辛○○、庚○○、子○○連帶負擔百分之一，餘由原告負擔。
本判決第一項於原告以新臺幣壹佰陸拾伍萬元供擔保後，得假執
行；但被告戊○○、乙○○、甲○○、丙○○、卯○○、癸○○
、丑○○、辛○○、子○○如以新臺幣肆佰玖拾貳萬元供擔保後
，得免假執行。
本判決第二項於原告以新臺幣陸萬元供擔保後，得假執行；但被
告戊○○、乙○○、甲○○、丙○○、卯○○、癸○○、丑○○
、辛○○如以新臺幣壹拾柒萬仟柒佰拾元供擔保後，得免
假執行。
本判決第三項於每屆滿一日原告以新臺幣壹佰元供擔保後，就該
日得請求之金額得假執行。但被告戊○○、乙○○、甲○○、丙○○、卯○○、癸○○、丑○○、辛○○如以新臺幣貳佰捌拾柒
元供擔保後，得就該日之金額免假執行。
原告其餘假執行之聲請駁回。
    事實及理由
壹、程序方面：
一、按訴狀送達後，原告不得將原訴變更或追加他訴。但因擴張
    或減縮應受判決事項之聲明者或不甚礙被告之防禦及訴訟之
    終結者，不在此限，民事訴訟法第255條第1項第3款、第7款
    分別定有明文。本件原告於民國95年11月17日變更訴之聲明
    僅擴張、減縮應受判決事項之聲明，且不甚礙被告等之防禦
    及訴訟終結，揆諸首開說明，於法並無不合，應予准許。
二、次按言詞辯論期日，當事人之一造不到場者，得依到場當事
    人之聲請，由其一造辯論而為判決，民事訴訟法第385條第1
    項定有明文。本件被告庚○○經合法通知而未於言詞辯論期
    日到場，核無民事訴訟法第386條各款之情形，應依原告之
    聲請，由其一造辯論而為判決。
貳、實體方面：
一、原告先位聲明：被告戊○○、乙○○、林忠瑤、丙○○、卯
    ○○、癸○○、丑○○、辛○○、庚○○應連帶將門牌號碼
    臺北市○○○路○段63巷14號2層磚造建築物坐落於臺北市○○區○○段5小段497號土地上如附圖A及B部分面積10平方公
    尺，坐落於同小段501號地號土地上如附圖C部分面積20平方
    公尺部分拆除，並與被告子○○連帶騰空將土地返還於原告
    。被告戊○○、乙○○、林忠瑤、丙○○、卯○○、癸○○
    、丑○○、辛○○、庚○○應連帶自民國93年7月29日，被
    告子○○自95年3月25日起均至交還土地之日止，每日給付
    新臺幣（下同）1,195元。被告韓村餐廳即張水燕應自93年7
    月29日起至95年3月3日止與子○○以外之其餘被告連帶給付
    原告1,19 5元。備位聲明：被告乙○○、林忠瑤、丙○○、
    卯○○、癸○○、丑○○、辛○○、庚○○應連帶給付原告
    自93年7月29日起至終止租約交還土地之日止，每日給付原
    告1,195元；原告願供擔保，請准宣告假執行。並陳述：
    （一）緣原告於93年6月10日向臺灣臺北地方法院標得坐落
          於臺北市○○區○○段5小段497地號面積17平方公尺
          及同小段501地號面積20平方公尺之土地（下稱系爭
          土地），並於同7月28日辦妥權利移轉之登記，依臺
          北地方法院拍賣公告關於使用情形之記載，497、501
          、52 -2土地上有未辦理保存登記門牌號碼臺北市○○○路2段63巷14號之2層磚造建物（下稱系爭房屋）
          ，使用權源不明。系爭房屋占用原告所有之497、501
          地號土地，除此之外，該系爭房屋亦佔用同小段511-
          2地號、492-1地號、322-2第號等3筆土地，其中因為
          511-2地號之土地共有人，行使共有人優先承買權後
          ，於93年12月31日將511-2地號土地以買賣之原因登
          記與被告乙○○，另將492-1地號之土地，部分登記
          與被告乙○○、丁○○（丁○○死亡後由其繼承人林
          宗瑤、丙○○承受訴訟）、卯○○、癸○○、丑○○
          、辛○○，而322-2地號之土地則登記與庚○○，顯
          然系爭房屋為上開3筆土地共有人所共有（系爭房屋
          所佔用之基地，除49 7地號、501地號之土地屬於原
          告所有之外，其餘511- 2地號、492-1地號、322-2地
          號之土地，總面積為87平方公尺，按登記持分面積比
          例計算之，被告戊○○為50.6012平方公尺，佔58.16
          ％、乙○○登記面積為19.2768平方公尺佔22.15％，
          被告丁○○、卯○○、癸○○、丑○○、辛○○、陳
          伯儀登記面積均為3.4244平方公尺，各約佔4％，與
          稅捐處記載之持分比例即被告戊○○佔60％、乙○○
          佔15％、其餘被告佔5％略相若）。是以系爭房屋並
          非被告戊○○自己單獨所有，原告爰以臺北市大安區
          ○○段5小段511 -2地號、492-1地號及322-2地號之
          土地共有人為本件之被告。另系爭房屋為違章建築，
          而被告戊○○、乙○○、林忠瑤、丙○○、卯○○、
          癸○○、丑○○、辛○○、庚○○於受讓系爭房屋後
          具有事實上之處分權，前開9名被告並將該系爭房屋
          出租與被告即韓村餐廳，嗣後雖終止與被告即韓村餐
          廳間之租賃契約，惟另再出租與被告子○○，前開被
          告等均係直接或間接占有人，均負有交還土地之義務
          ，為此，依民法第767條、第184條請求被告等連帶將
          系爭房拆除、騰空後將土地交還原告。
    （二）另原告以每平方公尺145,405.5元標購系爭土地，遭
          被告等佔用面積為30平方公尺，總價值則為4,362,16
          5元，以年息10％計算年租金為436,216元，換算為每
          日租金為1,195元。另系爭房屋係供營業之用，並非
          一般之住宅，地處商業繁榮之敦南商圈，系爭房屋每
          月每坪最少應有2,000元之租金價值，被告等共同侵
          害原告之權利，故依民法第184條請求被告等連帶給
          付無權占用致原告受有如同租金之損失每日1,195元
          。
    （三）原告慮先位聲明為無理由，故為備位聲明依民法第
          425條之1項第2項請求被告等給付租金，以系爭土地
          原告得標金額538萬元，換算被占用面積30平方公尺
          ，總價金4,362,165元之年息10%計算為436,216元，
          再換算日租金1,195元。
二、被告戊○○、乙○○、林忠瑤、丙○○、卯○○、癸○○、
    丑○○、辛○○、己○○○○○○○、子○○聲明：原告之
    訴及假執行之聲請均駁回；如受不利益之判決願供擔保，請
    准免為假執行之宣告。並陳述：
    （一）坐落於臺北市○○區○○段5小段497地號、501地號
          、511-2地號、492-1地號及322-2地號之5筆土地，地
          上門牌號碼臺北市○○○路○段63巷14號2層樓磚造建
          物，係未辦理保存登記之合法建物，原由被告庚○○
          於77年11月16日向訴外人關寶玉所買受，於79年6月
          30日被告庚○○又將系爭房屋售與訴外人喜林莊建設
          股份有限公司（下稱喜林莊公司）致系爭房屋與前開
          497地號、501地號及511-2地號之土地，同屬於喜林
          莊公司所有，因喜林莊公司於93年初財物週轉不靈，
          於93年2月3日將系爭房屋出售讓與被告戊○○，本件
          被告戊○○乃系爭房屋唯一有事實上處分權之人。本
          件共同被告戊○○、乙○○、丁○○、卯○○、陳伯
          儀、丑○○、辛○○與庚○○8人集資購買系爭房屋
          之基地，原本計劃改建，因土地為畸零地依據建築法
          規不能單獨興建，而必須與鄰地（497-1地號、511-7
          地號、322-5地號、322-6地號）合併使用，而基地上
          系爭房屋原即破舊不堪，集資購買基地本欲拆除，惟
          協議不成致系爭房屋門前空地常有人堆積廢棄物，迨
          經管區員警向有事實上處分權之喜林莊公司，說明若
          未清潔維護環境將依法開單處罰，喜林莊公司乃出資
          修建並將系爭房屋出租，而房屋稅乃以出資共有人蔡
          承諺提供蔡清輝名義，出資共有人丑○○提供劉明聰
          名義登記為房屋稅繳納之義務人，雖房屋稅單上有固
          有人8人之記載，然並非系爭房屋由8人所共有。另系
          爭房屋出租僅欲房屋有人管理之象徵性出租，系爭房
          屋位於辦公地區，住家戶稀少，僅週一至週五中午略
          有生意可做，晚上及例假日則少有人跡走動，承租人
          常須貼錢始每月以14,000元之月租出租。
    （二）原告於93年6月10日經由臺灣臺北地院民事執行處拍
          賣取得，同屬於喜林莊公司所有前開497地號、501地
          號之系爭土地，則依據最高法院台上字第1457號判例
          、73年5月8日73年度第5次民庭會議決議，應推定系
          爭土地受讓人默許系爭房屋受讓人繼續使用土地，且
          依據民法第425條之1之規定推定在系爭房屋得使用之
          期限內，有租賃關係存在；另被告戊○○於93年2月
          受讓系爭房屋後，於93年8月將之出租與被告張水燕
          即韓村餐廳，因為被告戊○○對於原告經由拍賣程序
          取得系爭土地乃有權占有，且對於系爭房屋具有事實
          上之處分權，故將系爭房屋出租於己○○○○○○○
          乃行使權利之行為，被告己○○○○○○○係合法之
          直接占有，嗣己○○○○○○○已於95年3月3日因為
          經濟不振與被告戊○○協議終止租賃契約，並將系爭
          房屋返還於告戊○○，已非系爭房屋之直接占有人，
          系爭房屋於95年3月25日經被告戊○○出租與子○○
          ，租期5年，每月租金仍為14,000元，而被告子○○
          亦係合法之直接占有，又被告乙○○、林忠瑤、林鍾
          華、卯○○、癸○○、丑○○、辛○○對於系爭房屋
          並無事實上之處分權，原告對之請求連帶拆屋還地，
          為當事人不適格。而系爭房屋佔地124平方公尺原告
          僅佔其中30平方公尺，如依據每月出租租金14,000
          計算，原告所得請求之租金應為每月3,387元（14,00
          0元÷124平方公尺×30平方公尺＝3, 387元）
    （三）原告明知上有合法建物，仍拍賣取得之土地面積僅30
          平方公尺且畸零分列，而系爭建物占地124平方公尺
          ，為兩層磚造合法建物且供可營業使用，原告請求拆
          屋還地，自己所得利益極少而他人及國家社會所受之
          損失甚大，徵諸最高去院71年台上字第731號判例，
          原告本件起訴權利之行使顯然以損害他人為主要目的
          ，依民法第148條規定為權利濫用，其訴應予駁回。
三、兩造不爭執之事實：
    （一）原告於93年6月10日向臺灣臺北地方法院標得坐落於
          臺北市○○區○○段5小段497地號面積17平方公尺及
          同小段501地號面積20平方公尺之土地。
    （二）於上開土地上，有門牌號碼臺北市○○○路○段63巷
          14號，未辦理保存登記之系爭房屋占用如附圖所示Ａ
          、Ｂ、Ｃ部分。
    （三）系爭房屋曾出租與己○○○○○○○，現出租與被告
          子○○。
四、得心證之理由：
    原告主張於93年6月10日經法院拍賣程序標得臺北市○○區
    ○○段5段497地號、501地號土地，惟其上有未辦保存登記
    之系爭二層房屋占用如附圖所示Ａ、Ｂ、Ｃ部分，系爭房屋
    現出租予子○○使用等情，業經原告提出土地登記謄本、本
    院民事執行處通知、房屋租賃契約書影本等為證（見本院卷
    第8頁至第10頁、第52頁至第55頁），並經本院履勘現場查
    明屬實，有勘驗筆錄及臺北市大安地政事務所土地複丈成果
    圖附卷可稽（見本院卷第64頁及第74頁），復為兩造所不爭
    執，堪信為真正。惟原告主張被告戊○○、乙○○、甲○○
    、丙○○、卯○○、癸○○、丑○○、辛○○、庚○○對系
    爭房屋有事實上處分權，系爭房屋係無權占有上開土地一節
    ，則為被告戊○○、乙○○、甲○○、丙○○、卯○○、癸○○、丑○○、辛○○、己○○○○○○○、子○○所否認
    ，並以前揭情詞置辯。以下就兩造之爭點分述如下：
    （一）系爭房屋現何人有事實上處分權？
          被告等雖辯稱系爭房屋僅被告戊○○有事實上處分權
          ，並提出房屋買賣契約書、不動產買賣契約書、不動
          產買賣合約書為證（見本院卷第83頁、第113頁至第
          119 頁），惟查：
          １、由臺北市稅稽徵處大安分處函覆系爭房屋95年房
              屋稅籍資料查詢表及原始設籍相關資料影本（見
              本院卷第67頁至第70頁）可知，系爭房屋於86年
              房屋稅申報時，係以被告戊○○（持分比率為15
              %）、乙○○（持分比率為15%）、辛○○（持分
              比率為5%）、癸○○（持分比率為5%）、丁○○
              （持分比率為5%）、訴外人蔡清輝（持分比率為
              5%）、訴外人劉明聰（持分比率為5%）、喜林莊
              公司（持分比率為45%）、庚○○列為申報人，
              並以喜林莊公司為納稅義務人，至95年時係以被
              告戊○○（持分比率為60%）、辛○○（持分比
              率為5%）、乙○○（持分比率為15 %）、訴外人
              蔡清輝（持分比率為5%）、癸○○（持分比率為
              5%）、訴外人劉明聰（持分比率為5%）、丁○○
              （持分比率為5%）等為申報人。
          ２、觀之上開房屋稅籍資料申報房屋持分變動情形，
              於86年間系爭房屋申報持分中以喜林莊公司持分
              比率最高，故斯時喜林莊公司為納稅義務人，惟
              至95年間，被告戊○○之持分由15%增至60%，而
              喜林莊公司原持分45%卻變更至無，顯見喜林莊
              公司之持分已移轉至被告戊○○處，互核被告等
              提出之被告戊○○與喜林莊公司所簽立之房屋買
              賣契約書時間為93年，足見93年間僅係喜林莊公
              司將其部分持分移轉與被告戊○○。
          ３、至於被告等固另提出訴外人關寶玉與被告庚○○
              ，及被告庚○○與喜林莊公司之買賣契約書，惟
              上開買賣契約書簽訂之時間分別為77年11月16日
              及79年6月30日，均在前開房屋稅申報之前，若
              果被告等所辯稱系爭房屋係由關寶玉出賣與被告
              庚○○，被告庚○○再出賣與喜林莊公司，喜林
              莊公司復出賣與被告戊○○情節屬實，則於86年
              時，系爭房屋僅喜林莊公司有事實上處分權，為
              何在系爭房屋房屋稅申報資料上仍將並無事實上
              處分之被告庚○○、戊○○等人列入，佐以被告
              等人辯稱被告戊○○、乙○○、丁○○、卯○○
              、癸○○、丑○○、辛○○、庚○○8人原欲集
              資購買系爭房屋之基地計劃改建一詞，與系爭房
              屋稅申報資料上所列之人相符（被告等自承房屋
              稅申報資料其中蔡清輝名義係被告卯○○提供，
              劉明聰名義係被告丑○○所提出），堪認被告前
              開辯稱不足採，系爭房屋有事實上處分權人應如
              系爭房屋之房屋稅籍資料所載為被告戊○○、林
              忠瑩、甲○○、丙○○（上二人為丁○○之承受
              訴訟人）、卯○○、癸○○、丑○○、辛○○、
              庚○○等人。
    （二）系爭房屋是否有權占有系爭土地？
          查原告所有之系爭土地係經拍賣程序自喜林莊公司轉
          讓取得，而系爭房屋因未辦理建物所有權第一次登記
          ，亦無辦理房屋所有權移轉登記，此為兩造所是認，
          故系爭房屋之事實上處分權人因未辦理房屋所有權登
          記及移轉登記，未取得系爭房屋之所有權，與因買賣
          移轉所有權登記而導致土地所有權和房屋所有權分屬
          於不同人所有之情況自屬不同，尚難認與民法第425
          條之1所定之要件相符。況系爭土地係由喜林莊公司
          讓與原告，惟系爭房屋現有事實上處分權人如前所述
          為被告戊○○、乙○○、甲○○、丙○○（上二人為
          丁○○之承受訴訟人）、卯○○、癸○○、丑○○、
          辛○○、庚○○，並非如被告等所辯稱係由訴外人關
          寶玉轉讓予被告庚○○，被告庚○○再轉讓予喜林莊
          公司，喜林莊公司再轉讓與被告戊○○，則系爭房屋
          與系爭土地亦無同屬一人所有之情形存在，自無民法
          第425條之1及系爭土地所有權人默示同意之適用，被
          告等復未舉證證明系爭房屋有何合法占用系爭土地之
          權源，系爭房屋乃無權占有系爭土地，洵堪認定。
    （三）原告請求拆屋還地有無權利濫用？
          按所有人對於無權占有或侵奪其所有物者，得請求返
          還之。對於妨害其所有權者，得請求除去之，民法第
          767條定有明文。查系爭土地拍賣過程中，雖本院已
          於拍賣公告上註明系爭房屋使用權源不明，拍定後不
          點交等語，惟是否點交乃強制執行程序執行法院之執
          行命令，要非確定實體爭執，故縱原告於得標時明知
          系爭房屋占用系爭土地而仍購買該土地，對於系爭土
          地如何利用、收益，此乃原告自身權衡相關得失所為
          決定，且其基於土地所有權人身分，請求無權占有系
          爭土地之系爭房屋事實上處分權人即被告戊○○、林
          忠瑩、甲○○、丙○○、卯○○、癸○○、丑○○、
          辛○○、庚○○等拆屋還地，乃權利之正當行使，並
          無權利濫用之情事。而被告庚○○將合法通知，未到
          庭，本院審酌全部卷宗證據，認原告先位之訴依民法
          第767條規定請求被告戊○○、乙○○、甲○○、林
          鍾華、卯○○、癸○○、丑○○、辛○○、庚○○應
          將坐落於系爭土地上如附圖所示Ａ、Ｂ、Ｃ部分之二
          層地上建物拆除，即屬有據，應予准許。又系爭房屋
          現出租予被告子○○使用，依民法第947條規定被告
          子○○為直接占有人，則原告先位之訴依民法第767
          條規定請求被告子○○與被告戊○○、乙○○、林宗
          瑤、丙○○、卯○○、癸○○、丑○○、辛○○、莊
          鴻志應將系爭土地騰空返還予原告，亦屬正當，應予
          准許。至於原告雖依民法第184條規定請求上開被告
          等連帶拆屋還地，惟連帶債務乃債權人可同時或先後
          對債務人中之一人或數人或全體請求全部或一部給付
          ，系爭房屋為數人共同占有，無法僅對其中一人或數
          人為全部或部分請求，況占有乃屬事實上行為，且民
          法第767條已就此特別規定所有權人得行使之權利，
          自無再適用民法第184條規定可能，從而，原告先位
          之訴請求上開被告等為「連帶」行為顯屬無據，應予
          駁回。
    （四）原告得否請求侵權行為損害金？得請求之人及金額為
          何？
          １、按因故意或過失，不法侵害他人之權利者，負損
              害賠償責任；數人共同不法侵害他人權利者，連
              帶負損害賠償責任，民法第184條第1項前段、第
              185條第1項前段均定有明文。查本件原告係經本
              院核發權利移轉證書而取得系爭土地所有權，已
              如前述，則系爭房屋有事實上處分權之被告柯博
              義、乙○○、甲○○、丙○○、卯○○、癸○○
              、丑○○、辛○○、庚○○就系爭房屋無權占用
              系爭土地，自屬故意不法侵害原告對系爭土地之
              所有權，致使原告受有不能為正當使用收益之損
              害，應負共同侵權行為之連帶損害賠償責任。又
              按城市地方房屋之租金，不超過土地及其建築物
              申報總價年息10%為限，土地法第97條第1項定有
              明文。
        　２、經查，系爭497地號、501地號土地於93年公告地
              價為每平方公尺62,400元，有系爭土地公告現值
              及公告地價表可參，則申報地價以公告地價80%
              計算為每平方公尺49,920元。茲審酌系爭房屋為
              兩層磚造房屋，距敦化南路2段的大馬路約200公
              尺，附近有火鍋、咖啡、照相館等商店，面臨11
              米道路，有勘驗筆錄附卷足稽，本院認依系爭土
              地之申報總價年息百分之7計算損害金，方屬相
              當。從而，原告先位之訴依侵權行為之法律關係
              ，請求被告戊○○、乙○○、甲○○、丙○○、
              卯○○、癸○○、丑○○、辛○○、庚○○連帶
              給付自93年7月29日起至93年3月24日共19個月又
              27日之損害金合計173,733元（元以下四捨五入
              ，49,920元×30平方公尺×7%÷12月＝8,736元
              ；49,920元×30平方公尺×7%÷365日＝287元，
              8736×19＋287×27＝173,733）為有理由，應予
              准許。
          ３、末查，法律並未課予承租人查證所租賃房屋是否
              有權占有坐落土地之義務，且依目前社會通念，
              亦不能將之視為承租人義務之習慣，況原告又不
              能舉證證明承租人即被告己○○○○○○○、詹
              明煌有何故意或過失侵害其權利情事，從而，原
              告先位之訴依共同侵權行為之規定，請求渠等連
              帶賠償相當於租金之損害，自乏所據，不應准許
              。
    （四）本院已就原告先位之訴予以審酌認一部有理由，一部
          無理由，原告備位之訴請求被告等給付租金即無庸再
          予審酌，併予敘明。
五、假執行之宣告：
    原告及被告戊○○、乙○○、甲○○、丙○○、卯○○、癸○○、丑○○、辛○○、子○○分別陳明願供擔保，聲請宣
    告假執行及免假執行，就原告勝訴部分核無不合，爰酌定相
    當擔保金額准許之。至原告敗訴部分，其假執行之聲請亦失
    所依據，應併予駁回。
六、本件事證已臻明確，兩造其餘攻防核與判決結果不生影響，
    爰不一一引用，附此敘明。
七、據上論結：原告之訴為一部有理由，一部無理由，依民事訴
    訟法第385條第1項前段、第79條、第85條第1項、第2項，第
    390條第2項、第392條第2項，判決如主文。
中　　華　　民　　國　　96　　年　　3 　　月　　13　　日
                  民事第三庭    法　官　鄭佾瑩
以上正本係照原本作成
如對本判決上訴，須於判決送達後20日內向本院提出上訴狀
中　　華　　民　　國　　96　　年　　3 　　月　　13　　日
                    　　　　　　書記官　方美雲
附錄民事訴訟法第392條
法院得宣告非經原告預供擔保，不得為假執行。
法院得依聲請或依職權，宣告被告預供擔保，或將請求標的物提
存而免為假執行。
依前項規定預供擔保或提存而免為假執行，應於執行標的物拍定
、變賣或物之交付前為之。
